臺灣高等法院刑事裁定
111年度聲字第2169號
聲  請  人  臺灣高等檢察署檢察官
受  刑  人  涂皓鈞



上列聲請人因受刑人數罪併罰有二裁判以上，聲請定其應執行之
刑（聲請案號：臺灣高等檢察署111年度執聲字第1042號），本
院裁定如下：
    主  文
甲○○犯如附表所示各罪所處之刑，應執行有期徒刑拾壹年壹月。
    理  由
一、聲請意旨略以：受刑人甲○○因詐欺等數罪，先後經判決確定
    如附表，應依刑法第53條、第51條第5款規定定其應執行之
    刑，爰依刑事訴訟法第477條第1項聲請裁定等語。
二、按裁判確定前犯數罪者，併合處罰之；數罪併罰有二裁判以
    上者，應依刑法第51條之規定定其應執行之刑；宣告多數有
    期徒刑者，於各刑中之最長期以上，各刑合併之刑期以下，
    定其刑期，但不得逾30年，刑法第50條第1項、第53條、第5
    1條第5款分別定有明文。另裁判確定前犯數罪而併合處罰之
    案件，有二以上之裁判，應依刑法第51條第5款至第7款定應
    執行之刑時，最後事實審法院即應據檢察官之聲請，以裁定
    定其應執行之刑，殊不能因數罪中之一部分犯罪之刑業經執
    行完畢，而認檢察官之聲請為不合法，予以駁回。　　　　
三、經查，本件受刑人因於附表所示日期，犯如附表所示各罪，
    先後經臺灣臺中地方法院、本院臺中分院及本院判處如附表
    所示之刑，均經分別確定在案。附表編號1至18所示之罪，
    並經定應執行有期徒刑11年確定，附表編號19至20所示之罪
    ，亦經定應執行有期徒刑2年確定。而附表所示各罪，其犯
    罪時間均在附表編號1所示裁判確定日前，本院並為各該犯
    罪事實之最後事實審法院，有上開判決書及本院被告前案紀
    錄表在卷可稽。茲據檢察官聲請就受刑人所犯附表所示各罪
    所處之刑定其應執行之刑，雖如附表編號1至10部分已徒刑
    執行完畢（本院卷第11頁），揆諸前開說明，其與附表編號
    11至20所示之罪合於數罪併罰之要件，仍應就附表編號1至2
    0所示之罪，合併定應執行刑，本院審核認上開聲請為正當
    ，經斟酌檢察官及受刑人之意見後（本院卷第461頁、第463
    頁），考量受刑人所犯如附表所示各罪之罪質，其中附表編
    號1、11至20為三人以上共同犯詐欺取財罪案件，編號2至9
    為成年人與少年共同犯行使偽造公文書罪案件、編號10為非
    法持有槍砲之主要組成零件罪，罪質有所不同，且附表編號
    1至10之犯罪時間為101年5月至11月間、編號11至20之犯罪
    時間則為104年3月至5月間，犯罪時間亦有所間隔，暨上揭
    犯罪反應出之人格特性，斟酌部分罪刑先前已定之執行刑，
    並權衡其行為責任與整體刑法目的及相關刑事政策等因素，
    爰依刑法第51條第5款規定，就附表所示各罪所處之刑，定
    其應執行刑如主文所示。
四、依刑事訴訟法第477條第1項，刑法第53條、第51條第5款，
    裁定如主文。　　
中　　華　　民　　國　　111 　年　　7 　　月　　13　　日
                  刑事第三庭    審判長法　官  張惠立
                                      法　官  廖怡貞
                                      法　官  鄭昱仁
以上正本證明與原本無異。
如不服本裁定，應於收受送達後五日內向本院提出抗告狀。
                                      書記官  劉靜慧
中　　華　　民　　國　　111 　年　　7 　　月　　14　　日
附表：　
編號  1 2 3 罪名  詐欺 偽造文書 偽造文書 宣告刑  有期徒刑8月 有期徒刑1年5月 有期徒刑1年2月 犯罪日期  101年7月初某日起至同年月26日間之某不詳日期 101年7月4日 101年7月16日至同年月19日間之某日 偵查機關年度案號  臺中地檢102年度少連偵字第180、193號 臺中地檢102年度少連偵字第180、193號 臺中地檢102年度少連偵字第180、193號 最 後 事 實 審 法院 臺中地院 臺中地院 臺中地院  案號 103年度訴字第932號 103年度訴字第932號 103年度訴字第932號  判決日期 104年3月27日 104年3月27日 104年3月27日 確  定 判  決 法院 中高分院 最高法院 最高法院  案號 104年度上訴字第767號 104年度台上字第3203號 104年度台上字第3203號  確定日期 104年6月23日(程序駁回) 104年10月22日 104年10月22日 得否易科罰金  否 否 否 備註  ⑴臺中地檢107年度執更字第3851號 ⑵附表編號1至10曾經臺中地院107聲字第92號裁定應執行有期徒刑3年8月確定（徒刑已執行完畢）     ⑴臺中地檢110年度執更字第2825號 ⑵附表編號1至18曾經臺中高分院110聲字第535號裁定應執行有期徒刑11年確定   
　
編號  4 5 6 罪名  偽造文書 偽造文書 偽造文書 宣告刑  有期徒刑1年3月 有期徒刑1年5月 有期徒刑1年6月 犯罪日期  101年7月26日 101年5月28日 101年7月11日至101年7月16日 偵查機關年度案號  臺中地檢102年度少連偵字第180、193號 臺中地檢102年度少連偵字第180、193號 臺中地檢102年度少連偵字第180、193號 最 後 事 實 審 法院 臺中地院 臺中地院 臺中地院  案號 103年度訴字第932號 103年度訴字第932號 103年度訴字第932號  判決日期 104年3月27日 104年3月27日 104年3月27日 確  定 判  決 法院 最高法院 最高法院 最高法院  案號 104年度台上字第3203號 104年度台上字第3203號 104年度台上字第3203號  確定日期 104年10月22日 104年10月22日 104年10月22日 得否易科罰金  否 否 否 備註  ⑴臺中地檢107年度執更字第3851號 ⑵附表編號1至10曾經臺中地院107聲字第92號裁定定應執行有期徒刑3年8月確定（徒刑已執行完畢）     ⑴臺中地檢110年度執更字第2825號 ⑵附表編號1至18曾經臺中高分院110聲字第535號裁定定應執行有期徒刑11年確定   

編號  7 8 9 罪名  偽造文書 偽造文書 偽造文書 宣告刑  有期徒刑1年2月 有期徒刑1年4月 有期徒刑1年1月 犯罪日期  101年7月11日至101年7月13日 101年7月19日至101年7月23日 101年7月24日 偵查機關年度案號  臺中地檢102年度少連偵字第180、193號 臺中地檢102年度少連偵字第180、193號 臺中地檢102年度少連偵字第180、193號 最 後 事 實 審 法院 臺中地院 臺中地院 臺中地院  案號 103年度訴字第932號 103年度訴字第932號 103年度訴字第932號  判決日期 104年3月27日 104年3月27日 104年3月27日 確  定 判  決 法院 最高法院 最高法院 最高法院  案號 104年度台上字第3203號 104年度台上字第3203號 104年度台上字第3203號  確定日期 104年10月22日 104年10月22日 104年10月22日 得否易科罰金  否 否 否 備註  ⑴臺中地檢107年度執更字第3851號 ⑵附表編號1至10曾經臺中地院107聲字第92號裁定定應執行有期徒刑3年8月確定（徒刑已執行完畢）     ⑴臺中地檢110年度執更字第2825號 ⑵附表編號1至18曾經臺中高分院110聲字第535號裁定定應執行有期徒刑11年確定   
　
編號  10 11 12 罪名  槍砲彈藥刀械管制條例 詐欺 詐欺 宣告刑  有期徒刑8月 有期徒刑2年4月 有期徒刑2年2月 犯罪日期  某不詳時間起至101年11月7日 104年4月12日 104年4月11日 偵查機關年度案號  臺中地檢101年度偵字第24679號 臺中地檢106年度少連偵緝字第9號 臺中地檢106年度少連偵緝字第9號 最 後 事 實 審 法院 中高分院 中高分院 中高分院  案號 103年度上訴字第485號 108年度上訴字第2433號 108年度上訴字第2433號  判決日期 104年2月17日 109年3月17日 109年3月17日 確  定 判  決 法院 最高法院 最高法院 最高法院  案號 104年度台上字第2166號 109年度台上字第5507號 109年度台上字第5507號  確定日期 104年7月16日 109年12月23日 109年12月23日 得否易科罰金  否 否 否 備註  ⑴臺中地檢107年度執更字第3851號 ⑵附表編號1至10曾經臺中地院107聲字第92號裁定定應執行有期徒刑3年8月確定（徒刑已執行完畢） ⑴臺中地檢110年度執字第1863號 ⑵附表編號11至18曾經原判決定應執行有期徒刑11年確定    ⑴臺中地檢110年度執更字第2825號 ⑵附表編號1至18曾經臺中高分院110聲字第535號裁定定應執行有期徒刑11年確定   
　
編號  13 14 15 罪名  詐欺 詐欺 詐欺 宣告刑  有期徒刑2年（共5罪） 有期徒刑1年10月（共3罪） 有期徒刑1年8月（共7罪） 犯罪日期  104年3月2日 104年3月4日 104年3月9日 104年3月30日 104年4月20日 104年3月23日 104年4月12日 104年4月12日 104年3月4日 104年3月19日 104年3月20日 104年3月30日 104年3月31日 104年4月11日 104年4月14日 偵查機關年度案號  臺中地檢106年度少連偵緝字第9號 臺中地檢106年度少連偵緝字第9號 臺中地檢106年度少連偵緝字第9號 最 後 事 實 審 法院 中高分院 中高分院 中高分院  案號 108年度上訴字第2433號 108年度上訴字第2433號 108年度上訴字第2433號  判決日期 109年3月17日 109年3月17日 109年3月17日 確  定 判  決 法院 最高法院 最高法院 最高法院  案號 109年度台上字第5507號 109年度台上字第5507號 109年度台上字第5507號  確定日期 109年12月23日 109年12月23日 109年12月23日 得否易科罰金  否 否 否 備註  ⑴臺中地檢110年度執字第1863號 ⑵附表編號11至18曾經原判決定應執行有期徒刑11年確定     ⑴臺中地檢110年度執更字第2825號 ⑵附表編號1至18曾經臺中高分院110聲字第535號裁定定應執行有期徒刑11年確定   
　
編號  16 17 18 罪名  詐欺 詐欺 詐欺 宣告刑  有期徒刑1年2月（共2罪） 有期徒刑1年（共11罪） 有期徒刑10月 犯罪日期  104年3月19日 104年4月20日 104年2月25日 104年2月27日 104年3月4日 104年3月5日 104年3月5日 104年3月23日 104年3月31日 104年4月11日 104年4月14日 104年4月14日 104年4月20日 104年4月10日 偵查機關年度案號  臺中地檢106年度少連偵緝字第9號 臺中地檢106年度少連偵緝字第9號 臺中地檢106年度少連偵緝字第9號 最 後 事 實 審 法院 中高分院 中高分院 中高分院  案號 108年度上訴字第2433號 108年度上訴字第2433號 108年度上訴字第2433號  判決日期 109年3月17日 109年3月17日 109年3月17日 確  定 判  決 法院 最高法院 最高法院 最高法院  案號 109年度台上字第5507號 109年度台上字第5507號 109年度台上字第5507號  確定日期 109年12月23日 109年12月23日 109年12月23日 得否易科罰金  否 否 否 備註  ⑴臺中地檢110年度執字第1863號 ⑵附表編號11至18曾經原判決定應執行有期徒刑11年確定     ⑴臺中地檢110年度執更字第2825號 ⑵附表編號1至18曾經臺中高分院110聲字第535號裁定定應執行有期徒刑11年確定   
　
編號  19 20 (以下空白) 罪名  詐欺 詐欺  宣告刑  有期徒刑1年8月 有期徒刑1年8月  犯罪日期  104年5月14日 104年5月14日  偵查機關年度案號  桃園地檢104年度偵字第18917、22871號 桃園地檢104年度偵字第18917、22871號  最 後 事 實 審 法院 臺灣高院 臺灣高院   案號 110年度上訴字第1458號 110年度上訴字第1458號   判決日期 110年11月3日 110年11月3日  確  定 判  決 法院 臺灣高院 臺灣高院   案號 110年度上訴字第1458號 110年度上訴字第1458號   確定日期 110年12月14日 110年12月14日  得否易科罰金  否 否  備註   ⑴桃園地檢111年度執字第553號 ⑵附表編號19至20曾經原判決定應執行有期徒刑2年確定